Inventaris van het archief van de afdeling Effectenregistratie van de Raad voor het Rechtsherstel, 1945-1971 (1976)
Nationaal Archief, Den Haag
- Gedeponeerde archieven, 3.
  - Waarborgfonds Rechtsherstel, 3.3
    - Secretariaat, 3.3.2
      - Overige aangelegenheden, 3.3.2.3
        - Stukken betreffende de behandeling van individuele rechtsherstelclaims., 1947 - 1968; 1435-1439; 1 pak, 4 omslagen
          - A.E. Rozendaal-Goldmann, Amsterdam; dossier 4534.1955 - 1968, 1439
        - Stukken betreffende de organisatie en (controle op) de financiële positie van het Waarborgfonds., 1947 - 1971; 1440; 1 omslag
        - Akten van cessie van aandelen tussen eigenaren en het Waarborgfonds Rechtsherstel met betrekking tot valselijk opgemaakte stukkenverklaringen van niet overeenkomstig artikel 44 van het Besluit Herstel Rechtsverkeer aangemelde effecten, fondscode 1708 - 2715., 1948 - 1950; 1441; 1 pak
        - Verantwoordingen van de vertegenwoordiger van het Waarborgfonds over de periode 30 september 1948 tot en met 30 juni 1953, genummerd 1 - 20., 1949 - 1953; 1442; 1 omslag
        - Brieven van de Afdeling Effectenregistratie aan de minister van Financiën inhoudende voorstellen tot betaling ten laste van het fonds, met de door de minister daartoe verleende machtigingen, afschriften., [1949] - [1956]; 1443; 1 omslag
        - Verslag van de vertegenwoordiger van het Waarborgfonds Rechtsherstel over de periode 7 mei 1946 tot 30 juni 1952., 1444; 1 stuk
        - Stukken betreffende het tot stand komen van het zogenaamde "Plan Waarborgfonds 1953"., 1952 - 1953; 1445; 1 pak
        - Interne instructies., 1952 - 1955; 1446; 1 omslag
        - Formulieren bestemd voor aanbiedingen door het fonds in het kader van het zogenaamde "Plan Waarborgfonds 1953"., 1447; 1 omslag
        - (Background-) publicaties in de Staatscourant betreffende de werkwijze van het Waarborgfonds., 1953 - 1955; 1448; 1 omslag
        - Mededelingen van het fonds, gedrukt., 1953 - 1958; 1449; 1 omslag
        - Stukken betreffende een door het fonds met de regeringscommissaris van het Nederlandsche Arbeidsfront gesloten overeenkomst., 1954 - 1957; 1450; 1 omslag
        - Stukken betreffende het instellen van onderzoeken, c.q. afwikkeling van claims met betrekking tot verkopen van effecten in eigen opdracht van gedepossedeerden., 1954 - 1966; 1451-1452; 2 omslagen
          - Algemeen.1955 - 1961, 1451
          - J. Polak Grodel (dossier 682).1954 - 1966, 1452
        - Stukken betreffende de afwikkeling van en uitkering uit het faillissement van het voormalig inleveringkantoor J.G.M. van den Hoven, Oss., 1954 - 1973; 1453; 1 pak
        - Akten van overeenkomst inzake in Engeland aangemelde verduisterde Nederlandse effecten afkomstig van diverse Franse houders die deze ter aanmelding voor de Nederlandse effectenregistratie uit handen hadden gegeven., 1955, 1959, 1961; 1454; 1 omslag
          Zie ook inventarisnummers 587 - 593.
        - Stukken betreffende het instellen van vorderingen bij de bestuurders van de CV Rebholz Bankierskantoor op de privé-vermogens van O. Rebholz en E. Rebholz-Schröder., 1956 - 1959; 1455; 1 omslag
        - Stukken betreffende de afwikkeling van de boedels van de Liquidatie van Verwaltung Sarphatistraat (LVVS) en de Vermögensverwaltung und Rentenanstalt (VVRA)., 1956 - 1965; 1456-1459; 1 pak, 3 omslagen
          - Overname door het fonds van de boedels van de LVVS en de VVRA.1956, 1456; pak
          - Vordering van de VVRA op de Bank voor West-Europeeschen Handel.1956 - 1958, 1457
          - Overname van de aan de VVRA toebehorende pandbrieven van de Landelijke Hypotheekbank NV, Den Haag.1956 - 1965, 1458
          - Depot-staten Reichsschatzanweisungen VVRA.1958 - 1962, 1459
        - Saldilijsten van terug te vorderen inkoopsommen pensioen en inhoudingen AOB., [1960 - 1965]; 1460; 1 omslag
          BBP.
        - Rekesten van een gedepossedeerde inhoudende een verzoek tot schadeloosstelling voor tijdens de bezetting in bewaring gegeven effecten welke door het Devisenschutzkommando in beslag waren genomen., 1960 - 1969; 1461; 1 omslag
          Zie ook inventarisnummers 397 - 398 en 460.
        - Overzicht van verkoopopbrengsten, uitbetaalde, te betalen, aan het WBF terug te betalen en nog door het WBF aan te bieden bedragen in het kader van het Rechtsherstel., [1965]; 1462; 1 stuk
        - Saldolijsten afkomstig van het Agentschap van het Ministerie van Financiën met betrekking tot het effectendepot P ten behoeve van het Waarborgfonds Rechtsherstel., 1965 - 1975; 1463; 1 omslag
        - Boekingsopgaven van het Agentschap van het Ministerie van Financiën van verrichtingen ten behoeve c.q. ten laste van het Waarborgfonds Rechtsherstel., 1966 - 1976; 1464-1469; 1 pak, 5 omslagen
          - Afdracht loonbelasting aan de ontvanger der directe belastingen te Amsterdam.1966 - 1970, 1464
          - Afrekeningen van opbrengsten van coupons, aflosbare schuldbewijzen en dividendbewijzen.1966 - 1974, 1465
          - Beheerskosten Waarborgfonds Rechtsherstel.1966 - 1975, 1466
          - Betalingen aan en ontvangsten van claimanten met betrekking tot Wertpapier-claims.1966 - 1975, 1467; pak
          - Inhoudingen op Wertpapier-claims door het Agentschap ten behoeve van het Waarborgfonds Rechtsherstel.1967 - 1976, 1468
          - Betalingen van BTW van honorarium van B. Karlsberg.1971 - 1973, 1469
        - Kwartaalverantwoordingen van het Waarborgfonds ingevolge artikel 9 van de uitvoeringsbeschikking van het Ministerie van Financiën van 15 maart 1949 over de periode 31 maart 1967 - 16 april 1976., [1967 - 1976]; 1470; 1 pak
        - Rekeningen van het Waarborgfonds Rechtsherstel zoals bedoeld in artikel 8 van de uitvoeringsbeschikking van het Ministerie van Financiën van 15 maart 1949 over de periode 29 december 1967 - 16 april 1976., [1968 - 1976]; 1471; 1 omslag
        - Stukken betreffende de opheffing van het Waarborgfonds Rechtsherstel., 1970 - 1974; 1472; 1 omslag
- Documentatie, 4.
  - Nederlandse wetten en besluiten, 4.1
    - Algemene mededelingen van de Bezettings-autoriteiten, Bezettingsmaatregelen., 1940 - 1944; 4658-4680; 23 gebonden lijsten
      - Deel 01.1, B.A. Algemeen, B.B. Bestuur en Justitie (deel 1)., 4658
      - Deel 01.2, B.B. Bestuur en Justitie (deel 2), B.C. Openbare Veiligheid., 4659
      - Deel 02.1, B.D. Financiën (deel 1)., 4660
      - Deel 02.2, B.D. Financiën (deel 2)., 4661
      - Deel 03.1, B.D. Financiën, Economische Zaken (deel 1)., 4662
      - Deel 03.2, B.D. Sociale Zaken, Waterstaat (deel 1) B.E. Bijzondere gevallen., 4663
      - Deel 04.1, N.A. Algemeen, N.B. Buitenlandse Zaken, N.C. Justitie, N.D. Binnenlandse Zaken (deel 1)., 4664
      - Deel 04.2, N.D. Binnenlandse Zaken (deel 2)., 4665
      - Deel 05.1, N.D. Binnenlandse Zaken (deel 3)., 4666
      - Deel 05.2, N.D. Binnenlandse Zaken (deel 4) N.E. Onderwijs, Kunst en Wetenschappen., 4667
      - Deel 06.1, N.F. Financiën (deel 1)., 4668
      - Deel 06.2, N.F. Financiën (deel 2)., 4669
      - Deel 07.1, N.G. Defensie, N.H. Waterstaat, N.I. Handel Nijverheid en Scheepvaart., 4670
      - Deel 07.2, N.J. Landbouw en Visscherij., 4671
      - Deel 08.1, N.K. Sociale Zaken (deel 1)., 4672
      - Deel 08.2, Sociale Zaken (deel 2)., 4673
      - Deel 09.1, N.K. Sociale Zaken (deel 3)., 4674
      - Deel 09.2, N.L. Koloniën, N.M. Opvoeding, wetenschap en Cultuurbescherming, N.N. Volksvoorlichting en Kunsten, N.O. Bijzondere Economische Zaken., 4675
      - Deel 10.1, B.A., A. Algemene Zaken, B. Buitenlandse Zaken, C. Justitie., 4676
      - Deel 10.2, D. Binnenlandse Zaken, F. Financiën, G. Defensie, H. Waterstaat., 4677
      - Deel 11.1, I. Handel, Nijverheid en Scheepvaart, J. Landbouw en Visscherij, K. Sociale Zaken., 4678
      - Deel 11.2, L. Koloniën, M. Opvoeding, Wetenschap en Kultuurbescherming, N. Volksvoorlichting en Kunsten, O. Bijzondere Economische Zaken, P. Verkeer en Energie., 4679
      - Deel 12, Alphabetisch Register., 4680
    - Besluit op de Bijzondere Staat van Beleg (Besluit van 11 september 1943, Stb. D 60, zoals gewijzigd bij Besluit van 22 augustus 1944, Stb. E 65, met toelichting en modellen, fotokopie., [1945]; 1473; 1 deel
    - Duitse, Franse en Engelse vertalingen van de besluiten van 17 september 1944 houdende vaststelling van het Besluit Herstel Rechtsverkeer (E 100) en van 20 oktober 1944 houdende vaststelling van het Besluit Vijandelijk Vermogen (E 133) en enige andere voor de effectenregistratie relevante wetten en besluiten (A 1 van 24 mei 1940, A 6 van 7 juni 1940, E 93 van 17 september 1944, G 382 van 21 december 1946 en H 251 van 18 juli 1947)., [1945 - 1971]; 1474; 1 pak
    - Wetten houdende wijzigingen van het Besluit Herstel Rechtsverkeer en andere voor de effectenregistratie relevante wetten met de desbetreffende kamerstukken., 1946 - 1971; 1475; 1 omslag
    - Toelichtingen op de besluiten Bezettingsmaatregelen, Herstel Rechtsverkeer en Vijandelijk Vermogen., 1947; 1476; 1 katern
    - 'Enige wetten en besluiten betrekking hebbende op de werkzaamheden van de Raad voor het Rechtsherstel', gedrukt., [1948]; 1477; 1 pak
  - Wetgeving voor het voormalig Nederlands-Indië, 4.2
    - Ordonnantie Herstel Rechtsverkeer met toelichting; toelichting op het Besluit Vijandelijk Vermogen Nederlands-Indië; aflevering 3 - 4 'Tijdschrift van het Recht', gedrukt., 1947 - 1950; 1478; 1 pak
  - Tractaten en buitenlandse wetten en verordeningen, 4.3
    - Zwitserse wetgeving inzake uit oorlogsgebieden geroofde goederen, gedrukt., 1945 - 1947; 1479; 1 omslag
    - Entwurf und Begründung zum Entwurf eines Gesetzes zur Bereinigung von Deutschen Schuldverschreibungen, die auf ausländische Währung lauten (Bereinigungsgesetz für Deutsche Auslandsbonds -Aus1WBG-)., [1945 - 1971]; 1480; deel
    - Verordeningen van de Britse bezettingsautoriteiten in Duitsland, tractaten betreffende door dit land te verrichten herstelbetalingen en wetgeving over de Duitse effectenregistratie met een handboek hierover, gedrukt., 1948 - 1955; 1481; 1 pak
  - Artikelen, 4.4
    - Krantenknipsels over de effectenregistratie., 1946 - 1953; 1482; 1 omslag
    - Afschriften van over de effectenregistratie en aanverwante onderwerpen gepubliceerde artikelen alsmede een lijst van verdere publicaties, gestencild., 1949 - 1959; 1483; 1 omslag
    - Artikelen over de effectenregistratie en het afwikkelingsaanbod van de Liquidatie van Verwaltung Sarphatistraat (LVVS) en de Vermögensverwaltung und Rentenanstalt (VVRA), gedrukt., 1950 - 1952; 1484; 1 omslag
    - Uiteenzetting aan de beide Kamers der Staten-Generaal door enige leden van de Vereniging voor de Effectenhandel over 'de handel in effecten gedurende de jaren 1940 - 1945', gedrukt., 1951; 1485; 1 deel
    - Artikel van M.H. Bergstein over 'de restitutie van effecten in internationaal verband', gedrukt., 1952; 1486; 1 katern
  - Periodieken, 4.5
    - 'Rechtsherstel', orgaan van de Raad voor het Rechtsherstel, gedrukt., 1945 - 1958; 1487-1499; 1 deel, 13 banden
      - Verzamelnummer.1945 aug. - 1947 juli, 1487; deel
      - Eerste jaargang.1946 juni - 1947 juni, 1488
      - Tweede jaargang.1947 juni - 1948 juni, 1489
      - Derde jaargang.1948 juni - 1949 juni, 1490
      - Vierde jaargang.1949 juni - 1950 juni, 1491
      - Vijfde jaargang.1950 juni - 1951 juni, 1492
      - Zesde jaargang.1951 juni - 1952 juni, 1493
      - Zevende jaargang.1952 juni - 1953 juni, 1494
      - Achtste jaargang.1953 juni - 1954 juni, 1495
      - Negende jaargang.1954 juni - 1955 juni, 1496
      - Tiende jaargang.1955 juni - 1956 juni, 1497
      - Elfde jaargang.1956 juni - 1957 juni, 1498
      - Twaalfde jaargang.1957 juni - 1958 juni, 1499
    - Financiële maatregelen tot rechtsherstel, uitgegeven door de Maatschappij voor bedrijfswetenschappelijke uitgaven, gedrukt, losbladig., [1945 - 1971]; 1500-1504, 4681-4699; 5 banden
      - Band 4, code 400 - 412.2., 1500
        Met toelichting voor het gebruik en klapper.
      - Band 4 A, code 412.2.02 - 412.232., 1501
      - Band 4 B, code 412.24 - 412.52.05., 1502
      - Band 4 C, code 412.53 - 412.7., 1503
      - Band 4 D, code 412.8 - 417., 1504
      - Band 4 E, code 1001 - 1200, opgaven van waardeloos verklaarde effecten., 4681
      - Band 4 F, code 1201 - 1400, opgaven van waardeloos verklaarde effecten., 4682
      - Band 4 G, code 1401 - 1800, opgaven van waardeloos verklaarde effecten., 4683
      - Band 4 H, code 1801 - 1950, opgaven van waardeloos verklaarde effecten., 4684
      - Band 4 I, code 1951 - 2150, opgaven van waardeloos verklaarde effecten., 4685
      - Band 4 J, code 2151 - 2400, opgaven van waardeloos verklaarde effecten., 4686
      - Band 4 K,code 2316 - 2318, opgaven van waardeloos verklaarde effecten., 4687
      - Band 4 L, code 2400 - 2750, opgaven van waardeloos verklaarde effecten., 4688
      - Band 4 M, code 2751 - 3200, opgaven van waardeloos verklaarde effecten., 4689
      - Band 4 N, code 3201 - 3600, opgaven van waardeloos verklaarde effecten., 4690
      - Band 4 O, code 3600 - 4000, opgaven van waardeloos verklaarde effecten., 4691
      - Band 4 P, code 4001 - 4216, opgaven van waardeloos verklaarde effecten., 4692
      - Band 4 Q, code 10000 - 16000, opgaven van waardeloos verklaarde effecten., 4693
      - Band 4 R, code 16001 - 32000, opgaven van waardeloos verklaarde effecten., 4694
      - Band 4 S, code 32001 - 51000, opgaven van waardeloos verklaarde effecten., 4695
      - Band 4 T, code 51001 - 53000, opgaven van waardeloos verklaarde effecten., 4696
      - Band 4 U, code 53001 - 61000, opgaven van waardeloos verklaarde effecten., 4697
      - Band 4 V, code 61001 - 99999, opgaven van waardeloos verklaarde effecten., 4698
      - Band 4 W, Index, opgaven van waardeloos verklaarde effecten., 4699
    - ‘Tribunalen in Nederland en andere na-oorlogse rechtspraak’, gedrukt., 1946 - 1950; 1505-1509; 3 banden, 1 katern, 1 pak
      - Eerste jaargang, aflevering 21.1946, 1505; katern
      - Tweede jaargang.1947, 1506
      - Derde jaargang.1948, 1507
      - Vierde jaargang.1949, 1508
      - Vijfde jaargang.1950, 1509; pak
    - Overzichten van in de periodieken 'Na-oorlogse rechtspraak' en 'Rechtsherstel' gepubliceerde jurisprudentie van de Afdeling Effectenregistratie en van de Afdeling Rechtspraak van de Raad voor het Rechtsherstel, de laatste uitsluitend met betrekking tot effecten., [1970]; 1510; 1 omslag
  - Indices, 4.6
    - Index op de officiële mededelingen van de Vereniging voor de Effectenhandel, gedrukt., 1945 - 1957; 1511; 1 pak
      Hierin zijn onder meer opgenomen de mededelingen van de Afdeling Effectenregistratie, het Centraal Bureau voor Effectenregistratie en het Waarborgfonds Rechtsherstel. Voor de mededelingen van de Afdeling Effectenregistratie zie inventarisnummers 210 - 212. Voor de mededelingen van het Centraal Bureau voor de Effectenregistratie zie inventarisnummers 1370 - 1373.
    - Index op de gepubliceerde jurisprudentie van de Afdeling Rechtspraak van de Raad voor het Rechtsherstel, gedrukt., 1957; 1512; 1 deel
  - Overige documentatie, 4.7
    - Stukken betreffende de door de waarnemend secretaris-generaal van het Departement van Financiën uitgevaardigde beursvoorschriften inzake het verbod van onderpand van bepaalde fondsen., 1941 - 1942; 1513; 1 omslag
    - 'Nederlandsche lijst van vijandelijke onderdanen in de zin van artikel 1, lid 5 van het Koninklijk Besluit van 7 juni 1940, Stb. A 6', uitgegeven bij beschikking van de minister van Justitie van 1 april 1946, gedrukt., 1514; 1 deel
      Met losbladige, getypte aanvullingen.
    - Wertpapier-Mitteilungen, Übersicht über das Verlagsprogrammm., 1954; 1515; 1 katern
    - 'De recuperatie van gedurende de bezetting van Nederland verloren geraakte buitenlandse effecten', geschreven door C.G. Polvliet., [1955]; 1516; 1 katern
      Overdruk uit het weekblad voor Privaatrecht, Notarisambt en Registratie. Zie ook inventarisnummer 25 van de inventaris van de Commissie Rechtsherstel Buitenlandse Effecten
    - Beschluss zur Wiederherstellung des Rechtsverkehrs (Besluit Rechtsherstel) bij Koninklijk besluit van 17 september 1944 Staatsblad E 100., 4700; 1 omslag
    - Nederlandse lijst van vijandelijke onderdanen (als bedoeld in artrikel 1van het Koninklijk besluit van 22 oktober 1942, Staatsblad No. C 64 J Artikel 1, vijfde lid van het Koninklijk besluit van 7 juni 1940, Staatsblad No. A6) inzake Europa, Afrika, Azië en Amerika., 1946; 4701; 1 omslag
      Uitgegeven bij beschikking van den minister van Justitie van 1 april 1946 Nederlandsche Staatscourant van 10 mei 1946, vijfde uitgave.
    - Dividendbewijzen nrs. 93 t/m 96 van een onderaandeel Koninklijke Nederlandse Petroleum Maatschappij., 1952; 4702; 1 omslag
    - Staatscouranten Manco, 1959 nummer 204, 1963 nummer 80, 1967 nummer 40, 1968 nummer 68, 1970 nummer 111, 1964 nummer 129, 1968 nummer 176 en 1971 nummer 162., 1959 - 1971; 4703; 1 omslag
    - Jaarverslagen van het Rijksinstituut voor Oorlogsdocumentatie van het Ministerie van Onderwijs, Kunsten en Wetenschappen betreffende de jaren 1945 - 1974., 1948-1974; 4704-4706; 3 pakken
      - Jaarverslagen 1945 - 1953, 1948 - 1954, 4704
      - Jaarverslagen 1954 - 1963, 1955 - 1964, 4705
      - Jaarverslagen 1964 - 1973, 1965 - 1974, 4706